臺灣臺北地方法院民事裁定　　　　　　　　94年度抗字第36號
　　抗　告　人　利邦股份有限公司
　　法定代理人　乙○○
上列抗告人因與相對人台動工程企業股份有限公司間公示送達事
件，對於民國94年8月19日本院94年度聲字第2465號裁定提起抗
告，本院裁定如下：
    主  文
抗告駁回。
抗告程序費用由抗告人負擔。
    理  由
一、抗告意旨略以：抗告人為取回假扣押擔保金，須依民事訴訟
    法第104條第1項第3款規定，定20日以上之期間通知受擔保
    利益人即相對人台動工程企業股份有限公司（以下簡稱台動
    公司）行使權利，惟經抗告人對台動公司營業所及其法定代
    理人戶籍地寄送存證信函，營業所部分因「原址查無此公司
    」而退回，法定代理人部分則因「招領逾期」而退回，顯見
    台動公司已遷移不明。抗告人非因過失而無法得知台動公司
    目前之營業所及法定代理人居所，故聲請以公示送達方式催
    告台動公司行使權利，與民法第97條規定相符。原裁定竟以
    「法定代理人甲○○之存證信函信封，其批退理由為招領逾
    期退回，尚與前揭聲請公示送達之要件不符，其聲請為無理
    由，不能准許」，而駁回抗告人之聲請，顯然誤認該法定代
    理人部分因招領逾期退回時抗告人之意思表示已到達台動公
    司之支配範圍。然招領逾期退回顯係因該法定代理人之住所
    已變更或未居住戶籍地，如不許抗告人聲請公示送達，則抗
    告人無法取回假扣押擔保金，有損抗告人之權益。爰請廢棄
    原裁定，准抗告人為公示送達等語。
二、依民法第97條規定，表意人非因自己之過失，不知相對人之
    居所者，固得依民事訴訟法公示送達之規定，聲請法院以公
    示送達為意思表示之通知。惟所謂不知相對人居所，係指相
    對人遷移，致表意人不知其居所而言；若表意人僅不知相對
    人是否還住於原居所，則與上開法條所謂不知相對人居所，
    尚屬有間。
三、經查，抗告人向台動公司法定代理人之戶籍地址寄送存證信
    函，經郵局以招領逾期退回，可見台動公司法定代理人之居
    所並非不明，而可能係因出外旅行或其他事故，一時未返回
    居所所致。故抗告人所陳情節尚不符民法第97條規定之要件
    ，原裁定駁回抗告人公示送達之聲請，並無不合。抗告意旨
    以原裁定違法，請求廢棄，非有理由，應予駁回。
四、據上論結，本件抗告為無理由，依非訟事件法第46條、第44
    條、第21條第2項，民事訴訟法第495條之1第1項、第449條
    第1項、第78條，裁定如主文。
中　　華　　民　　國　　94　　年　　10　　月　　21　　日
                        臺灣臺北地方法院民事第四庭
                            審判長法　官  林麗玲
                      　          法  官  陳文正
                                  法  官  林玲玉
以上正本係照原本作成。
本裁定除以適用法規顯有錯誤為理由，且經本院許可外，不得再
抗告。
如對本裁定抗告須於裁定送達後10日內向本院提出抗告狀，並繳
納抗告費新臺幣1,000元。
中　　華　　民　　國　　94　　年　　10　　月　　24　　日
                                  書記官　江虹儀
